【裁判字號】    89,易,1143
【裁判日期】    900119
【裁判案由】    毒品危害防制條例
【裁判全文】
臺灣士林地方法院刑事判決                        八十九年度易字第一一四三號
    公  訴  人  臺灣士林地方法院檢察署檢察官
    被      告  甲○○
右列被告因違反毒品危害防制條例案件，經檢察官提起公訴（八十九年度毒偵字第二
二五八號），本院判決如左：
    主  文
甲○○施用第二級毒品，處有期徒刑陸月，如易科罰金以參佰元折算壹日。
    事  實
一、甲○○前曾於民國八十年間因違反麻醉藥品管理條例案件，經本院判處有期徒刑
    四月，緩刑三年，於緩刑期間內再犯竊盜罪，經本院判處有期徒刑六月，於八十
    一年十二月十二日執行完畢，其前所犯之違反麻醉藥品管理條例案件亦因撤銷緩
    刑而自八十一年十二月十三日起接續執行，至八十二年二月十八日執行完畢（均
    不構成累犯）。渠又於八十七年間因施用第二級毒品案件，經臺灣基隆地方法院
    以該院八十七年度毒聲字第三七四號裁定送觀察、勒戒後，認無繼續施用毒品之
    傾向，由臺灣基隆地方法院檢察署檢察官於八十七年九月二十八日為不起訴處分
    確定。甲○○復於八十七間因違反毒品危害防制條例案件，經觀察、勒戒後，認
    有繼續施用毒品之傾向，除依本院裁定令入戒治處所施以強制戒治外，並經本院
    判處有期徒刑五月，如易科罰金以三百元折算一日（尚未執行），嗣於八十八年
    十一月二十四日本院復因臺灣士林地方法院檢察署檢察官之聲請，認其強制戒治
    已屆滿三月，其成效經評定為合格，無繼續戒治之必要，裁定停止戒治，並宣告
    所餘期間付保護管束。甲○○猶不知悔改，於保護管束期間之八十九年三月三十
    日在臺北縣汐止鎮○○路三五巷三八號四樓其住處施用第二級毒品安非他命，為
    警於八十九年四月二日晚間十時十分許在嘉義市○○路七○七巷十一號六樓之一
    查獲。
二、案經嘉義縣警察局水上分局報請臺灣嘉義地方法院檢察署檢察官呈請臺灣高等法
    院檢察署核轉臺灣士林地方法院檢察署檢察官偵查起訴。
    理  由
一、右揭事實，業據被告甲○○於本院審理中坦承不諱，渠於八十九年四月二日為警
    查獲後所採尿液經送檢驗結果，確呈安非他命陽性反應，有行政院衛生署管制藥
    品管理局管檢字第八五一一○號檢驗成績書一紙在卷可稽；被告前因施用第二
    級毒品案件，經臺灣基隆地方法院於八十七年九月九日裁定送觀察、勒戒後，認
    無繼續施用毒品之傾向，由臺灣基隆地方法院檢察署檢察官於八十七年九月二十
    八日為不起訴處分確定後，又於五年內再犯毒品危害防制條例第十條之罪，經本
    院裁定送觀察、勒戒，並認有繼續施用毒品傾向，再經本院裁定令入戒治處所施
    以強制戒治，嗣又於八十八年十一月二十四日裁定停止戒治，並宣告所餘期間付
    保護管束等節，有臺灣高等法院被告全國前案紀錄表、臺灣高等法院檢察署刑案
    紀錄檢覆表、臺灣士林地方法院檢察署刑案資料查註紀錄表、臺灣基隆地方法院
    檢察署檢察官八十七年度偵字第四二六八號不起訴處分書等各一份在卷可憑，足
    徵被告自白內容與事實相符，本件事證已臻明確，其犯行洵堪認定，應依法論科
    。
二、按安非他命為毒品危害防制條例第二條第二項第二款所規範之第二級毒品。又施
    用毒品經觀察、勒戒後，有繼續施用毒品之傾向者，由檢察官聲請法院裁定令入
    戒治處所施以強制戒治，其期間為一年；強制戒治期滿，應由檢察官為不起訴處
    分，其後五年內再犯施用毒品之罪者，應進入訴訟程序審理，毒品危害防制條例
    第二十條第二項、第二十三條第一項、第二項已明揭其旨。再按，被告犯罪後，
    刑法第四十一條業已修正為「犯最重本刑為五年以下有期徒刑以下之罪，而受六
    個月以下有期徒刑或拘役之宣告，因身體、教育、職業、家庭之關係或其他正當
    事由，執行顯有困難者，得以一元以上三元以下折算一日，易科罰金。但確定因
    不執行所宣告之刑，難收矯正之效，或難以維持法秩序者，不在此限。併合處罰
    之數罪，均有前項情形，其應執行之刑逾六月者，亦同」，於九十年一月十日公
    布，同年一月十二日施行，是被告犯後法律已有變更，比較新舊法，以修正後之
    刑法第四十一條第一項較有利於被告，自應適用新法。查被告甲○○前於八十七
    年間因施用第二級毒品案件，經臺灣基隆地方法院裁定送觀察、勒戒後，認無繼
    續施用毒品之傾向，已由臺灣基隆地方法院檢察署檢察官為不起訴處分確定。被
    告復於八十七間二犯違反毒品危害防制條例之案件，經觀察、勒戒後，認有繼續
    施用毒品之傾向，並依本院裁定令入戒治處所施以強制戒治外，另經本院判處有
    期徒刑五月，如易科罰金以三百元折算一日，其於停止戒治之保護管束期間再行
    於八十九年三月三十日施用毒品，所為係違反毒品危害防制條例第十條第二項之
    施用第二級毒品罪。被告於施用毒品前後持有毒品之低度行為，應為施用之高度
    行為所吸收，不另論罪。爰審酌被告前有多次施用毒品前科，經判刑、執行完畢
    ，及觀察、勒戒、強制戒治等治療程序，竟仍不知改悔，深陷毒癮而難以自拔，
    危害國民健康，及其犯罪之動機、手段、本件犯後尚能坦承犯行，態度尚稱良好
    等一切情狀，量處如主文所示之刑，並諭知易科罰金之折算標準。
三、又嘉義縣警察局水上分局警員於八十九年四月二日晚間十時十分許在嘉義市○○
    路七○七巷十一號六樓之一查獲被告時，雖扣得安非他命一包（毛重三點一公克
    ）、海洛因一包（毛重二點二公克）、吸食器一組、斜削吸管八支、吸管一包、
    葡萄糖一盒、研磨器一組、電子秤一個、密封袋二個等物，然經被告否認為其所
    有，辯稱其當日係經友人王武雄首次帶往該處，與該處之人均不認識等語，經查
    ：被告係於當日下午五時許經王武雄駕車搭載前往，同行之人並有張正義、林劍
    輝等人，渠等均不知警方查扣物品為何人所有等節，已據證人王武雄、張正義、
    林劍輝於警訊中證稱在卷（詳嘉義縣警察局水上分局刑案偵查卷宗第九頁背面、
    第十四頁、第十六頁），復經同時被警查獲之證人李世海於警訊中證稱：該包安
    非他命（毛重三點一公克）係其於八十九年四月二日下午五時許在嘉義市○區○
    ○街、青年街口遭警盤問時，自其褲子口袋中所扣得，為其所有之物，其隨後帶
    警前往嘉義市○○路七○七巷十一號六樓之一其租住處追查時，警方所扣得之吸
    食器一組亦為其所有，另扣得之海洛因一包（毛重二點二公克）為張正義所有等
    語（同前警訊卷第五頁背面、第七頁正、背面），而同時被警查獲之另名證人張
    正義亦於警訊中證稱：該包海洛因（毛重二點二公克）為其所有，被查獲地點為
    李世海承租後轉租予其居住，警方扣得之斜削吸管、吸管、葡萄糖、研磨器、電
    子秤、密封袋等物係蘇泰全所有等語（同前警訊卷第九頁背面至第十二頁）；此
    外，尚查無任何積極證據足資證明上開扣案之物品為被告所有，或與被告所犯本
    件罪行有何直接關係，爰不併為沒收或銷燬之諭知。
據上論斷，應依刑事訴訟法第二百九十九條第一項前段，毒品危害防制條例第十條第
二項，刑法第二條第一項前段、第十一條前段、第四十一條第一項前段，罰金罰鍰提
高標準條例第二條，判決如主文。
本案經檢察官譚德周到庭執行職務。
中      華      民      國     九 十     年     一     月     十 九     日
                                  臺灣士林地方法院刑事第一庭
                                      法  官  彭  幸  鳴
如不服本判決，應於判決送達後十日內，向本院提出上訴狀。
附錄本案論罪科刑法條：
毒品危害防制條例第十條第二項
施用第二級毒品者，處三年以下有期徒刑。


司法院資訊處製作；財團法人民間司法改革基金會備份。
